【裁判字號】    97,易,542
【裁判日期】    970612
【裁判案由】    毒品危害防制條例
【裁判全文】
臺灣士林地方法院刑事判決               97年度易字第542號
公  訴  人  臺灣士林地方法院檢察署檢察官
被      告  甲○○
                    （現於臺灣臺北監獄士林分監執行）
上列被告因違反毒品危害防制條例案件，經檢察官提起公訴（97
年度毒偵字第444 號），被告於本院準備程序時就被訴事實為有
罪之陳述，經本院裁定改行簡式審判程序，並判決如下︰
    主  文
甲○○施用第二級毒品，累犯，處有期徒刑柒月。
    事  實
一、甲○○前因違反毒品危害防制條例、偽造文書等案件，分別
    經本院以94年度簡字第218 號判決處有期徒刑6 月、臺灣台
    中地方法院以95年度中簡字第291 號判決處有期徒刑4 月確
    定，經接續執行，於民國95年10月27日執行完畢；又因偽造
    有價證券案件，經臺灣新竹地方法院以96年度易字第29號案
    件判處有期徒刑10月確定，嗣經裁定減刑為有期徒刑5 月確
    定，已於96年7 月16日執行完畢。另甲○○於87年間因施用
    毒品案件，經本院裁定送觀察、勒戒後，認無繼續施用毒品
    之傾向，於87年10月6 日釋放出所，並由臺灣士林地方法院
    檢察署檢察官以87年度偵字第8669號為不起訴處分確定；又
    因施用毒品案件，經法院裁定觀察、勒戒後，認有繼續施用
    毒品傾向，經本院裁定令入戒治處所施以強制戒治，於89年
    8 月30日強制戒治付保護管束期滿，並由臺灣板橋地方法院
    檢察署檢察官以88年度毒偵字第191 號聲請簡易判決處刑，
    經臺灣板橋地方法院以89年度板簡字第542 號判決處有期徒
    刑4 月確定。再因施用毒品案件，經本院裁定令入戒治處所
    施以強制戒治，於92年3 月17日強制戒治付保護管束期滿執
    行完畢，另經臺灣士林地方法院檢察署檢察官以90年度毒偵
    字第260 號提起公訴，經本院以91年度易字第96號判決處有
    期徒刑5 月確定。更於94年間復犯施用毒品案件，經本院以
    94年度簡字第218 號判決處有期徒刑6 月確定。詎仍不知悔
    改，於前案強制戒治執行完畢釋放之5 年內再犯前揭施用毒
    品罪，且經法院判處罪刑確定後，復基於施用第二級毒品甲
    基安非他命之犯意，於97年1 月6 日某時，在臺北市士林區
    ○○○街某處公廁，以將甲基安非他命置於燈泡裡燒烤吸聞
    其產生煙霧之方式，施用第2 級毒品甲基安非他命1 次，嗣
    於97年1 月8 日下午3 時30分許，因涉竊盜案件為警在臺北
    市○○區○○街17巷4 號前查獲，經其同意採集其尿液送驗
    ，結果呈安非他命、甲基安非他命陽性反應而悉上情。
二、案經臺北市政府警察局中山分局報請臺灣士林地方法院檢察
    署檢察官偵查起訴。
    理  由
一、上揭犯罪事實，業據被告甲○○於本院準備程序及審理時坦
    承不諱，又被告於97年1 月8 日為警查獲後採集之尿液檢體
    ，經送臺灣尖端先進生技醫藥股份有限公司以氣相層析質譜
    儀分析法檢驗結果，呈安非他命及甲基安非他命之陽性反應
    ，有該公司97年1 月21日實驗室檢體編號AC27304 號濫用藥
    物檢驗報告，及臺北市政府警察局偵辦毒品案件尿液檢體委
    驗單各1 份附卷可稽（見偵卷第11、13頁），自堪認被告前
    開自白應與事實相符。又被告前因施用第二級毒品案件，經
    送觀察、勒戒後，認無繼續施用毒品之傾向，由臺灣士林地
    方法院檢察署檢察官以87年度偵字第8669號為不起訴處分確
    定。又因施用毒品案件，經送觀察勒戒及強制戒治，於89年
    8 月30日強制戒治付保護管束期滿執行完畢，該案並由臺灣
    板橋地方法院檢察署檢察官聲請簡易判決處刑，經臺灣板橋
    地方法院以89年度板簡字第542 號判決處有期徒刑4 月確定
    ；再因施用毒品案件，經本院裁定令入戒治處所施以強制戒
    治，於92年3 月17日強制戒治付保護管束期滿執行完畢，另
    經臺灣士林地方法院檢察署檢察官以90年度毒偵字第260 號
    提起公訴，經本院以91年度易字第96號判決處有期徒刑5 月
    確定；更於94年間復犯施用毒品案件，經本院以94年度簡字
    第218 號判決處有期徒刑6 月確定等情，有前開不起訴處分
    書、起訴書、聲請簡易判決處刑書、刑事判決書影本各1 紙
    及臺灣高等法院被告前案紀錄表在卷可佐。被告於上開強制
    戒治執行完畢釋放後，5 年內再犯本案施用第二級毒品犯行
    ，事證至為明確，堪予認定，應依法論科。
二、按甲基安非他命為毒品危害防制條例第2 條第2 項第2 款所
    稱之第二級毒品。核被告甲○○所為，係犯毒品危害防制條
    例第10條第2 項之施用第2 級毒品罪。其持有甲基安非他命
    之低度行為，為施用之高度行為所吸收，不另論罪。又被告
    有事實欄所載犯罪科刑執行情形，有台灣高等法院被告前案
    紀錄表在卷可憑，其於有期徒刑執行完畢5 年內故意再犯本
    件有期徒刑之罪，為累犯，依法加重其刑。爰審酌被告前因
    施用毒品犯行而送觀察、勒戒及強制戒治執行完畢，仍不知
    悛悔，復再度施用毒品，顯見其意志不堅，不能戒絕毒品，
    暨其犯罪動機、手段、施用毒品之時間，以及施用毒品為自
    戕行為，除對己身產生危害，並未直接侵及他人法益，與犯
    罪後坦承犯行，態度良好等一切情狀，量處如主文所示之刑
    ，以示懲儆。
據上論斷，應依刑事訴訟法第273 條之1 第1 項、第299 條第1
項前段，毒品危害防制條例第10條第2 項，刑法第11條前段、第
47條第1 項，判決如主文。
本案經檢察官洪三峰到庭執行職務。
中    華    民    國    97    年    6     月    12    日
                  刑事第七庭法  官  汪梅芬
以上正本證明與原本無異。
如不服本判決，應於收受送達後10日內向本院提出上訴書狀，其
未敘述上訴之理由者並得於提起上訴後20日內向本院補提理由書
（均須按他造當事人之人數附繕本）。
                            書記官  張馨尹
中    華    民    國    97    年    6     月    12    日
附錄本案論罪科刑法條：
毒品危害防制條例第10條第2項：
施用第二級毒品者，處3 年以下有期徒刑。


司法院資訊處製作；財團法人民間司法改革基金會備份。
